# 出口货物退货问题

提问人：奇异霸王 树 时间：2021-12-09 09:17:25
@chenyiwei 陈老师，实务过程中有下述问题，求教！
企业外销确认收入A，发生的退货B（对应成本C），由于运输成本问题，并不会运回国内，而是采用当地销毁的形式，该退货B未冲减收入A，成本C直接转入费用。经检查，存在收入与费用同时多计的情况。现有以下疑问：
由于该退货未办理出口货物退运，导致报关出口收入始终为A；纳税申报表和企业报表收入为A，根据准则，应将退货B冲减收入A，报表与纳税申报表收入为A-B；咨询税局，企业原账务处理导致出口退税较多，建议冲减收入。但将导致报关出口收入与报表、纳税申报表收入金额不符。
请问如何建议企业进行账务处理？

回答人：chenyiwei
会计处理还是应当遵循企业会计准则的规定，与纳税和出口退税申报之间的差异应与主管税务机关沟通确认。